【裁判字號】    89,交上訴,1228
【裁判日期】    891227
【裁判案由】    過失致死
【裁判全文】
臺灣高等法院臺南分院刑事判決        八十九年度交上訴字第一二二八號  Ａ
      上  訴  人
      即  被  告  甲  ○  ○
右上訴人因業務過失致死案件，不服臺灣嘉義地方法院八十九年度交訴字第五一號中
華民國八十九年八月十八日第一審判決（起訴案號：臺灣嘉義地方法院檢察署八十九
年度偵字第二八五三號），提起上訴，本院判決如左：
      主      文
上訴駁回。
      事      實
一、甲○○係金嘉義通運企業有限公司大貨車司機，為從事駕駛業務之人。曾於民國
    （下同）八十二年間，因犯偽造有價證券罪，經原審判處有期徒刑三年確定，甫
    於八十四年三月一日假釋出獄，至八十五年十一月二十五日縮刑假釋期滿，以已
    執行論。竟仍不知戒慎，於八十九年四月三十日下午四時三十分許，駕駛車號八
    Ｊ－二三八號營業大貨車，欲至嘉義縣民雄鄉興南村頭橋工業區○○○路六之一
    號嘉義鋼鐵股份有限公司（下稱嘉義鋼鐵公司）內裝運貨物，駛至嘉義鋼鐵公司
    前，應注意快車道不得停車，且依當時情形，路況良好，又無不能注意之情事，
    竟疏未注意，將其大貨車停放該處，占用該路南向快車道部分路面。嗣於同日下
    午七時三十分許，適陳金郁騎乘車號ＬＵＳ－七九五號機車行經該路由北向南行
    駛，亦疏未注意車前狀況，小心駕駛，而撞及甲○○上開大貨車後車框，致陳金
    郁受有脊髓外傷併休克及急性呼吸衰竭、多處撕裂傷及胸部挫傷等傷害，經送醫
    急救後不治死亡。甲○○肇事後，於警方人員據報前往現場尚不知何人為肇事者
    前，主動向警方人員自承肇事，自首而接受調查與裁判。
二、案經陳金郁之父乙○訴由臺灣嘉義地方法院檢察署檢察官偵查起訴。
      理      由
一、右開事實，業據上訴人即被告甲○○屢次於偵查審理中坦承不諱，核與被害人陳
    金郁之父乙○指訴情形相符，並有卷附道路交通事故調查報告表所載情形、車禍
    現場所拍攝之相片十二幀附卷可稽。而被害人陳金郁確因本件車禍致脊髓外傷併
    休克及急性呼吸衰竭、多處撕裂傷及胸部挫傷等傷害死亡，業經臺灣嘉義地方法
    院檢察署檢察官督同法醫師相驗明確，有勘驗筆錄、相驗屍體證明書、驗斷書、
    及財團法人嘉義基督教醫院診斷證明書等在卷可按。
二、按禁止臨時停車處所不得停車；又快車道，不得臨時停車。道路交通安全規則第
    一百十二條第一款、第一百十一條第一款分別定有明文。被告駕駛營業大貨車於
    停車時，理應注意及此。而依卷附道路交通事故調查報告表之記載，當時路況良
    好，並無使被告不能注意之情事，被告疏未注意，貿然將大貨車停放在快車道上
    ，肇致本件車禍，有違前揭道路交通安全規則之規定，至為明顯，被告自應負過
    失責任。雖被害人陳金郁騎乘機車行經該路口，疏未注意車前狀況，小心駕駛，
    亦與有過失，惟被告既有過失，仍難因被害人與有過失而解免過失之責。又被害
    人確因本件車禍死亡，已如前述，則被告過失行為與被害人之死亡間具有相當因
    果關係，被告之犯行堪以認定。
三、查被告係金嘉義通運企業有限公司大貨車司機，為從事駕駛業務之人，業據其供
    明在卷。其於執行業務中致人於死，核其所為，係犯刑法第二百七十六條第二項
    之業務過失致人於死罪。查被告於八十二年間，因犯偽造有價證券罪，經原審判
    處有期徒刑三年確定，於八十四年三月一日假釋出獄，至八十五年十一月二十五
    日縮刑假釋期滿，以已執行論，有本院被告全國前案紀錄表附卷可稽，其受有期
    徒刑之執行完畢，五年以內再犯有期徒刑以上之罪，為累犯，依法加重其刑。又
    本件事故發生後，警方人員據報前往現場尚不知何人為肇事者前，被告於到達現
    場時，主動向警方人員自承肇事而自首等情，亦據證人即前往現場處理之警員劉
    俊良於原審審理時證述屬實，被告之行為，合於自首之規定，爰依刑法第六十二
    條前段之規定，減輕其刑。其有加重減輕其刑之情形，應予先加後減。原審適用
    刑法第二百七十六條第二項、第十一條前段，刑法第四十七條、第六十二條前段
    ，罰金罰鍰提高標準條例第一條前段，並審酌被告之過失程度、所生之危害，肇
    事後已與被害人家屬達成民事和解，有嘉義市西區調解委員會調解筆錄一份在卷
    可查（詳相驗卷第二十四頁）及被害人於本件車禍之發生，亦同有過失等一切情
    狀，判處有期徒刑捌月。本案經核原審認事用法俱無不合，量刑亦稱妥適，被告
    上訴意旨，以本案是被害人撞其車子，已與告訴人達成民事和解，請求減輕其刑
    云云，乃就原審已說明之事項，任意指摘原判決不當，並無可取，為無理由，應
    予駁回。
據上論結，應依刑事訴訟法第三百六十八條，判決如主文。
本案經檢察官吳忠賢到庭執行職務。
中    華    民    國      八十九      年      十二      月    二十七    日
                                  臺灣高等法院臺南分院刑事第三庭
                                      審判長法官  黃    聰    明
                                            法官  黃    三    哲
                                            法官  林    勝    木
右正本證明與原本無異。
如不服本判決，應於判決送達後十日內向本院提出上訴狀，其未敘述理由者並應於提
出上訴狀後十日內向本院補提理由書（應附繕本)。
                                      法院書記官  吳    秋    賢
中    華    民    國      八十九      年      十二      月    二十八    日
附錄：本判決論罪科刑法條
刑法第二百七十六條第二項
從事業務之人，因業務上之過失犯前項之罪者，處五年以下有期徒刑或拘役，得併科
三千元以下罰金。


司法院資訊處製作；財團法人民間司法改革基金會備份。
